【裁判字號】    95,訴,347
【裁判日期】    950731
【裁判案由】    毒品危害防制條例
【裁判全文】
臺灣板橋地方法院刑事判決               95年度訴字第347號
公  訴  人  臺灣板橋地方法院檢察署檢察官
被      告  甲○○
上列被告因違反毒品危害防制條例案件，經檢察官提起公訴（95
年度毒偵字第2 號）暨同署檢察官移送併案（95年度毒偵字第12
52號），嗣因被告於本院準備程序中就被訴事實暨併案事實均為
有罪之陳述，本院告知被告簡式審判程序之旨，並聽取當事人之
意見後，由本院合議庭裁定改由受命法官獨任依簡式審判程序進
行，判決如下：
    主  文
甲○○連續施用第一級毒品，處有期徒刑捌月。扣案之第一級毒
品海洛因（共淨重零點零公克）沒收銷燬之，上開毒品之外包
裝貳包、注射針筒壹支均沒收。
    事  實
一、甲○○前於民國92年間，因施用毒品案件，經本院92年度毒
    聲字第1645號裁定令入勒戒處所觀察、勒戒後，認有繼續施
    用毒品傾向，經本院以92年度毒聲字第3578號裁定令入戒治
    處所施以強制戒治，因無繼續戒治之必要，於93年6 月24日
    戒治完畢釋放出所，並經臺灣板橋地方法院檢察署檢察官以
    93年度戒毒偵字第261 號為不起訴處分確定。詎甲○○於強
    制戒治執行完畢釋放出所後5 年內，仍基於施用第一級毒品
    之概括犯意，自94年12月14日18時許起至95年6 月17日某時
    止，在臺北縣中和市○○路305 巷25弄1 號4 樓及同縣市某
    處的土地公廟等處，以將第一級毒品海洛因摻入香菸後點燃
    吸食或摻水以注射針筒注射之方式，施用第一級毒品海洛因
    。而甲○○於上開施用期間之94年12月15日10時33分許，在
    臺北縣中和市○○路305 巷25弄口前，為警查獲；復於95年
    1 月23日下午4 時30分許，在臺北縣中和市○○路305 巷25
    弄1 號前，為警查獲，並扣得甲○○所有之海洛因2 包（共
    淨重0.03公克、空包裝重0.48公克）、注射針筒1 支；嗣經
    本院於95年6 月16日發布通緝後，旋即於同年月17日0 時30
    分，在臺北縣板橋市○○街22號，為臺北縣政府警察局後埔
    派出所警員緝獲，並採集其尿液送驗結果呈嗎啡陽性反應，
    而查悉上情。
二、案經臺北市政府警察局松山分局移送臺灣板橋地方法院檢察
    署檢察官偵查起訴暨同署檢察官移送併案審理。
    理  由
壹、程序方面：
    查本件被告甲○○所犯並非死刑、無期徒刑、最輕本刑為三
    年以上有徒刑之罪或高等法院管轄第一審案件，而其於準備
    程序進行中，先就被訴事實暨併案事實均為有罪之陳述，經
    法官告知簡式審判程序之旨，並聽取公訴人及被告之意見後
    ，本院認適宜改依簡式審判程序進行，爰依刑事訴訟法第27
    3 條之1 第1 項、第284 條之1 規定，由本院合議庭以裁定
    由受命法官獨任進行簡式審判程序，合先敘明。
貳、實體方面：
一、上揭事實，業據被告甲○○於本院審理時坦承不諱，復有臺
    北縣政府警察局中和分局於95年1 月23日搜索扣押筆錄、扣
    押物品目錄表各乙份、查獲物品照片1 幀存卷可稽，及海洛
    因2 包扣案可資佐證。又被告3 次為警查獲時所採其尿液送
    驗結果，均嗎啡陽性反應，此有臺北市政府警察局偵辦毒品
    案件尿液檢體委驗單（檢體編號006535）、臺北縣政府警察
    局中和分局毒品案犯罪嫌犯人姓名及代碼對照表（代碼編號
    為：0000000000）、臺北縣政府警察局板橋分局毒品危害防
    制條例案被移送人姓名及代碼對照表（代碼編號為：A50601
    5）各1紙、台灣檢驗科技股份有限公司分別於94年12月29日
    、95年2 月15日、95年7 月12日出具之濫用藥物檢驗報告（
    報告編號分別為：CH/2005/C0438 、CH/2006/12130 、CH/2
    006/61075）共3份在卷可稽。而扣案之白粉2 包，經送法務
    部調查局鑑驗結果，均含第一級毒品海洛因成分，淨重0.03
    公克（空包裝重0.48公克，有該局95年3 月22日調科壹字第
    060011347 號鑑定通知書1 份存卷可憑。又按海洛因經注射
    或吸入人體後，約百分之八十於24小時內自尿中排出，一般
    而言，尿液中能否驗出嗎啡陽性反應與其投與量、投與途徑
    、採尿時間、個人體質及檢測方法之靈敏度有關，國外曾有
    文獻報導注射六毫克之海洛因鹽酸鹽，其代謝物嗎啡之平均
    可檢出時限約為26小時，業經行政院衛生署藥物食品檢驗局
    於81年9 月8 日以藥檢壹字第8114885 號函述綦詳。據上，
    被告之尿液經以氣相層析質譜儀分析法檢驗，既係呈嗎啡陽
    性反應，顯見被告應有於前揭3 次為警採尿前各回溯26小時
    犯罪時間，施用毒品海洛因犯行甚明，故被告之自白有上揭
    補強證據可佐，堪信為真實。又查，被告前於92年間，因施
    用毒品案件，經本院92年度毒聲字第1645號裁定令入勒戒處
    所觀察、勒戒後，認有繼續施用毒品傾向，經本院以92年度
    毒聲字第3578號裁定令入戒治處所施以強制戒治，因無繼續
    戒治之必要，於93年6 月24日強制戒治執行完畢釋放出所，
    並經臺灣板橋地方法院檢察署檢察官以93年度戒毒偵字第26
    1 號為不起訴處分確定，此有臺灣高等法院被告前案紀錄表
    在卷可稽。綜上所述，足認被告前經強制戒治執行完畢釋放
    後，五年內再犯本件施用第一級毒品犯行。本案事證明確，
    被告犯行堪以認定，應依法論科。
二、查海洛因屬於毒品危害防制條例第2 條第2 項第1 款所規定
    之第一級毒品。核被告所為，係犯毒品危害防制條例第10條
    第1 項之施用第一級毒品罪。被告施用前、後持有第一級毒
    品之犯行，為施用之高度行為所吸收，不另論罪。又被告行
    為後，刑法第56條連續犯之規定，業於94年2 月2 日修正公
    布刪除，並於95年7 月1 日施行，則被告之前揭犯行，因行
    為後新法業已刪除連續犯之規定，此刪除雖非屬犯罪構成要
    件之變更，但顯已影響行為人刑罰之法律效果，自屬法律有
    變更，而依修正後之刑法既已刪除連續犯之規定，則所犯上
    述數次施用毒品行為係依數罪併罰之規定分論併罰，則依刑
    法第2 條第1 項規定之「從舊從輕」原則，比較新、舊法結
    果，自應適用較有利於被告之行為時法律即舊法論以連續犯
    （最高法院95年第8 次刑事庭會議決議參照），合先敘明。
    第查，本件被告於本院審理時供稱其於95年1 月23日為警查
    獲後仍有2、3次因心情不好或覺壓力大時就會想施用毒品，
    則被告所為上開多次施用海洛因犯行，時間緊接，犯罪構成
    要件相同，顯係基於概括犯意而反覆為之，為連續犯，依刑
    法第2 條第1 項規定比較新、舊法結果，適用行為時之法律
    即修正前刑法第56條規定，係有利於被告，以一罪論，應依
    法加重其刑。又起訴書雖僅論及被告於94年12月14日18時許
    之施用海洛因1 次犯行，漏未就其餘前開論罪科刑部分予以
    起訴，惟本院認為該部分與已起訴部分有連續犯之裁判上一
    罪關係，為起訴效力所及，且其中有關被告於95年1 月23日
    10 時 許之施用第一級毒品1 次之犯行部分，業經臺灣板橋
    地方法院檢察署檢察官以95年度毒偵字第1252號移送本院併
    案審理，本院自得一併予以審究。爰審酌被告前曾施用毒品
    ，業經強制戒治執行完畢，竟再為本件施用毒品犯行，顯見
    其不思悔改，自制力亦顯不佳；惟另考量被告於犯後已坦承
    犯行，而其施用毒品行為於本質上係屬自我戕害行為，反社
    會性之程度應屬較低等一切情狀，量處如主文所示之刑，以
    資懲儆。又扣案之海洛因2 包（共淨重0.03公克），既屬當
    場查獲之第一級毒品，爰依毒品危害防制條例第18條第1 項
    前段規定，宣告沒收銷燬之。至於該海洛因2 包之外包裝，
    係用於包裹毒品，防其裸露、潮濕，便於攜帶施用，係預備
    供被告施用毒品所用之物，而扣案之注射針筒（已使用過）
    1 支，係供被告施用毒品所用之物，以上物品均係被告所有
    ，此業據被告於本院審理時供明在卷，而刑法關於沒收之規
    定雖有修正文字以使適用更期明確，但無影響刑罰之法律效
    果，且法律之適用應整體觀察，不宜割裂適用，而本件被告
    之犯行於所論罪之主刑之宣告既已經比較後決定適用修正前
    刑法，關於沒收從刑之諭知，亦應整體適用修正前刑法，爰
    依修正前刑法第38條第1 項第2 款規定，均併予宣告沒收。
據上論斷，應依刑事訴訟法第273 條之1 第1 項、第299 條第1
項前段，毒品危害防制條例第10條第1 項、第18條第1 項前段、
，刑法第11條、第2 條第1 項、修正前刑法第56條、第38條第1
項第2 款，判決如主文。
本案經檢察官陳孟黎到庭執行職務。
中    華    民    國    95    年    7     月    31    日
                  刑事第十一庭法  官  林淑婷
以上判決正本證明與原本無異。
如不服本判決，應於送達後十日內，向本院提出上訴狀。
                              書記官  廖貞音
中    華    民    國    95    年    7     月    31    日
附錄本案論罪科刑法條全文：
毒品危害防制條例第十條
施用第一級毒品者，處六月以上五年以下有期徒刑。
施用第二級毒品者，處三年以下有期徒刑。


司法院資訊處製作；財團法人民間司法改革基金會備份。
